臺灣臺中地方法院交通事件裁定　　　　　　　　　　九十三年度交聲字第二二號
　　原處分機關　交通部公路總局台中區監理所
　　異議人即
　　受處分人　　王玉真
右列受處分人因違反道路交通管理處罰條例案件，對於交通部公路總局台中區監理所
九十二年十月二十二日所為之裁決（中監違字第裁六○─ＧＢ0000000號裁決
書），聲明異議，本院裁定如左：
    主  文
異議駁回。
    理  由
一、原處分機關略以：本案係台中市警察局第一分局逕行舉發受處分人王玉真所有之
    車號Ｂ６─１６２６號自小客車於九十二年九月六日十八時四十四分許，行經台
    中市○○路、民權路口處，因「１、闖紅燈右轉；２、經警鳴笛制止不停逕自駛
    離」違規，受處分人於應到案日期前到案，經原舉發機關函覆違規屬實，該所遂
    於九十二年十月二十二日以中監違字第裁六○─ＧＢ0000000號裁決書，
    裁處至九十二年十月三十一日止前，罰鍰處新台幣五千七百元整，並記違規點數
    四點，逾期則依裁決書處罰主文規定裁處，於法並無不合等語。
二、本件異議人即受處分人王玉真則以：本人將車輛予子魏志勳使用，因為子服務於
    台北縣板橋分局，且假日補習準備考試，因此，生活皆在台北縣市，今收到罰單
    ，實在令人感到意外，ＡＢ車之問題在臺灣已是相當嚴重，今執勤員警僅就個人
    之視力及記憶，也沒有任何事證、物證，就硬是將在台北行駛之車輛開處違規之
    罰單，在撰寫本聲明異議書之前已經向民權路派出所欲調出路口監視錄影帶，但
    警員聲稱因為電腦故障調不出資料，更是令人感到非常意外，真的只想知道到底
    在九月六日該地點發生了何事，爰聲明異議云云。
三、按汽車駕駛人，行經有燈光號誌管制之交岔路口闖紅燈者，處新台幣一千八百元
    以上五千四百元以下罰鍰；汽車駕駛人有違反本條例之行為，經交通勤務警察或
    依法令執行交通稽查任務人員制止時，不聽制止或拒絕停車接受稽查而逃逸者，
    處新台幣三千元以上六千元以下罰鍰；駕駛人違反第五十三條、第六十條第一項
    規定者，除依原條款處罰鍰外，並各記違規點數三點及一點，道路交通管理處罰
    條例第五十三條、第六十條第一項及第六十三條第一項第一款、第三款分別定有
    明文。經查：本件受處分人即異議人王玉真所有之車號Ｂ６－１６２６號自小客
    車，於九十二年九月六日十八時四十四分許，行經台中市○○路、民權路口時，
    因闖紅燈右轉，經員警張世明攔停不服稽查而逃逸，員警遂掣開中市警交字ＧＢ
    0000000號舉發違反道路交通管理事件通知單逕行舉發等情，有該舉發通
    知單、台中市警察局第一分局九十二年十月七日中分一交字第０９２００３１１
    ００號函各一份附卷可按。異議人雖辯稱當時未在台中市云云，然據證人張世明
    於本院庭訊時證稱：該車是在五權路紅燈右轉民權路口，我有鳴笛制止，駕駛人
    有看到我，因當時只有該部車通過，他不停就逃逸，車子是豐田紅色車，因為有
    貼隔熱紙，所以我沒有辦法辨識駕駛人，但我馬上記下車號等語（參本院九十二
    年十二月三十一日庭訊筆錄）。是依證人證述，渠乃親眼看見該自小客車確有於
    舉發時、地違反號誌管制闖越紅燈右轉及不服取締之事實。又訊據受處分人並無
    法提出任何可供調查之證據以實其說，本院經查亦無何證據足資證明值勤警員有
    捏造事實違法取締之情事，則執勤警員本其維護交通秩序、安全職責所為之舉發
    ，自應受到合法、正確之推定，異議人空言指摘原處分不當尚屬無據。再依違反
    道路交通管理事件統一裁罰標準及處理細則第二十四條規定「逕行舉發違反道路
    交通管理事件，經汽車所有人依通知單之應到案日期前到案，並告知違規駕駛人
    姓名、身分證統一編號及住址者，處罰機關應另行通知違規駕駛人到案依法處理
    ；逾應到案日期，處罰機關應依本條例第八十五條第三項規定處罰該汽車所有人
    」，本件異議人王玉真既未依規定辦理轉罰，原處分機關據以援引前揭規定，裁
    處罰鍰新台幣五千七百元並記違規點數四點，於法並無不合，本件異議為無理由
    ，應予駁回。
四、據上論斷，應依道路交通管理處罰條例第八十七條第二項、道路交通案件處理辦
    法第十九條，裁定如主文。
中      華      民      國    九十三     年     四        月     八     日
                                        臺灣臺中地方法院交通法庭
                                            法  官  王  靜  秋
右正本證明與原本無異。
如不服本裁定應於送達後五日內向本院提出抗告狀。
                                            書記官
中      華      民      國    九十三    年    四      月    八      日
